臺灣高等法院刑事裁定　　　　　　
111年度聲字第906號
聲  請  人  臺灣高等檢察署檢察官
受  刑  人  陳柏羽




上列聲請人因受刑人數罪併罰有二裁判以上，聲請定其應執行之
刑（聲請案號：臺灣高等檢察署111年度執聲字第327號），本院
裁定如下：
    主  文
陳柏羽犯如附表所示各罪所處之刑，應執行有期徒刑肆年柒月。
    理  由
一、聲請意旨略以：受刑人陳柏羽因違反毒品危害防制條例等數
    罪，先後經判決確定如附表，應依刑法第50條第1項第1款、
    第2項、第53條及第51條第5款之規定，定其應執行之刑，爰
    依刑事訴訟法第477條第1項之規定聲請定應執行之刑等語。
二、按裁判確定前犯數罪者，併合處罰之，而數罪併罰有二以上
    裁判者，應定其應執行之刑，其宣告多數有期徒刑者，於各
    刑中之最長期以上，各刑合併之刑期以下，定其刑期，但不
    得逾30年，刑法第50條、第51條第5款、第53條分別定有明
    文。又裁判確定前犯數罪者，併合處罰之。但有下列情形者
    ，不再此限：一、得易科罰金之罪與不得易科罰金之罪。二
    、得易科罰金之罪與不得易服社會勞動之罪。三、得易服社
    會勞動之罪與不得易科罰金之罪。四、得易服社會勞動之罪
    與不得易服社會勞動之罪。前項但書情形，受刑人請求檢察
    官聲請定應執行刑者，依第51條規定定之，刑法第50條亦有
    明文。
三、經查：受刑人陳柏羽因違反毒品危害防制條例等數罪，先後
    經判決確定如附表各編號所示之刑，且各該罪均係在附表編
    號1所示之罪判決確定前所犯，並以本院為其犯罪事實最後
    判決法院，有各該刑事判決書附卷及本院被告前案紀錄表1
    份在卷可憑。其中受刑人所犯如附表編號5所示之罪得易科
    罰金，附表編號1至4、6所示之罪則不得易科罰金，原不得
    合併定應執行刑。惟經受刑人請求檢察官聲請定其應執行刑
    ，此有受刑人111年2月16日親筆簽名並按指印之臺灣新北地
    方檢察署定刑聲請切結書（本院卷第13頁）可稽，合於刑法
    第50條第2項規定，是檢察官依受刑人請求而聲請定其應執
    行刑，本院審核認其聲請為正當。再者，受刑人所犯附表編
    號1至4所示之罪，前經新北地院108年度訴字第832號判決定
    應執行有期徒刑4年2月確定，有本院前案紀錄表附卷可稽，
    則本院就附表所示各罪再定應執行刑時，自應受上開判決所
    定應執行刑加計其他裁判所處刑期之內部界限所拘束，並考
    量本院以書面通知受刑人於期限內表示意見，受刑人就本件
    聲請定其應執行刑案件表示無意見（本院卷第71頁）。爰依
    前揭說明，並參酌上開各罪宣告刑總和上限、各刑中最長期
    ，審酌受刑人所犯各罪情節及行為次數，就其所犯前揭各罪
    為整體非難評價，定如主文所示之應執行刑。又數罪併罰中
    一罪依刑法規定得易科罰金者，若因與不得易科罰金之他罪
    併合處罰而結果不得易科罰金，原得易科罰金部分所處之刑
    ，無庸為易科罰金折算標準之記載（司法院大法官釋字第14
    4號、第679號解釋意旨參照），本件受刑人所犯如附表編號
    5所示之罪，屬得易科罰金、附表編號6所示之罪，屬不得易
    科罰金，但可易服社會勞動，惟經合併處罰結果，本院於定
    其應執行刑時，自無庸為易科罰金折算標準之記載，是本件
    受刑人所犯附表編號5所示之案件原得易科罰金，惟因與不
    得易科之其他各罪合併處罰，揆諸上開解釋，原得易科部分
    所處之刑，自毋庸再為易科罰金折算標準之記載，併予敘明
    。
據上論斷，應依刑事訴訟法第477條第1項，刑法第53條、第51條
第5款、第50條第1項但書、第2項，裁定如主文。
中　　華　　民　　國　　111 　年　　3 　　月　　25　　日
                  刑事第七庭    審判長法　官  孫惠琳
                                      法　官  連雅婷
                                      法　官  張育彰
以上正本證明與原本無異。
如不服本裁定，應於收受送達後5 日內向本院提出抗告狀。
                                      書記官  蔡麗春
中　　華　　民　　國　　111 　年　　3 　　月　　25　　日
附表
編號  1  2 3 罪名  毒品危害防制條例  毒品危害防制條例 毒品危害防制條例 宣告刑  有期徒刑3年6月  有期徒刑3年7月 有期徒刑3年7月 犯罪日期  107年9月30日  107年10月15日 107年10月24日 偵查(自訴)機關 年度案號  新北地檢108年度偵字7676、10233號    最後 事實審 法院 臺灣高等法院     案號 109年度上訴字第1403號     判決日期 110/06/30    確定 判決 法院 最高法院     案號 110年度台上字第1335號     判決確定日期 110/09/08    是否為得易科罰金之案件  否  否 否 備註  新北地檢110年度執字第8555號  新北地檢110年度執字第8555號 新北地檢110年度執字第8555號   編號1至4業經新北地院108年度訴字第832號判決定應執行刑有期徒刑4年2月。    
編號  4  5 6 罪名  毒品危害防制條例  毒品危害防制條例 藥事法 宣告刑  有期徒刑3年7月  有期徒刑6月 有期徒刑3月 犯罪日期  107年10月28日  108年3月10日 107年10月12日 偵查(自訴)機關 年度案號  新北地檢108年度偵字7676、10233號    最後 事實審 法院 臺灣高等法院     案號 109年度上訴字第1403號     判決日期 110/06/30    確定 判決 法院 最高法院     案號 110年度台上字第1335號     判決確定日期 110/09/08    是否為得易科罰金之案件  否  是 否 備註  新北地檢110年度執字第8555號  新北地檢110年度執字第8555號 新北地檢110年度執字第8555號   編號1至4業經新北地院108年度訴字第832號判決定應執行刑有期徒刑4年2月。